【裁判字號】    97,台上,930
【裁判日期】    970306
【裁判案由】    偽造有價證券
【裁判全文】
最高法院刑事判決              九十七年度台上字第九三０號
上  訴  人  甲○○
選任辯護人  王東山律師
上列上訴人因偽造有價證券案件，不服台灣高等法院中華民國九
十四年五月十一日第二審判決（九十四年度上訴字第六一號，起
訴案號：台灣士林地方法院檢察署九十一年度偵緝字第一三六號
），提起上訴，本院判決如下：
    主  文
原判決撤銷，發回台灣高等法院。
    理  由
本件原判決認定上訴人甲○○有其事實欄所載之犯行，因而撤銷
第一審所為科刑之判決，改判依行為時牽連犯關係從重論以上訴
人連續意圖供行使之用，而偽造有價證券罪，處有期刑三年一月
，並宣告沒收之從刑；固非無見。
惟查：認定事實所憑之證據，須實際存在，就該案卷宗不難考見
者，始克當之。倘判決書內所記載之證據，與卷宗內筆錄或文件
內容不相適合，則其判決之根據，實際上並不存在或有瑕疵，自
屬採證違法。原判決認定如原判決附表一、二所示買賣契約書、
授權書及本票各三紙，其內「曾榮」之印文係上訴人利用不知情
之某成年刻印店人員，偽刻其父「曾榮」之印章「一枚」，持以
蓋用乙情（見原判決第二頁第六、七行，第十七、十八行，第三
頁第十一行）。然查，卷附以魏金鑾為買受人所製作之授權書、
買賣契約書、本票上「曾榮」之印文，與以順風汽車商行為買受
人所製作之授權書、買賣契約書、本票上之「曾榮」印文，經以
肉眼觀察，二者明顯不同（見偵字第六一號卷第二三至三四頁）
，應係源自於二枚完全不同之印章。原判決認定上開偽造之「曾
榮」印文，俱出自上訴人所偽刻「曾榮」之印章「一枚」，即與
卷證資料未盡相符。且對另一枚「曾榮」印章之來源為何？如同
屬偽造，是否現尚存在？凡此攸關上訴人罪責之認定，及該另一
枚「曾榮」印章，應否併予宣告沒收之法律適用問題，原審未予
調查，亦有調查職責未盡之可議。以上，為上訴人上訴意旨所指
摘，應認有撤銷原判決發回更審之原因。原不得上訴第三審之侵
占、詐欺罪部分，檢察官認與偽造有價證券罪間有行為時牽連犯
關係，依裁判上一罪起訴，基於審判不可分原則，併予發回。又
上訴人行為後，民國九十四年二月二日修正公布之刑法業於九十
五年七月一日施行，其中牽連犯、連續犯均已刪除，另刑法第三
十三條第五款關於主刑罰金已自「罰金：（銀行）一元以上。」
修正為：「罰金：新台幣一千元以上，以百元計算。」，案經發
回，更審時宜併注意及之。
據上論結，應依刑事訴訟法第三百九十七條、第四百零一條，判
決如主文。
中    華    民    國  九十七  年    三    月    六    日
                      最高法院刑事第十庭
                          審判長法官  洪  文  章
                                法官  王  居  財
                                法官  郭  毓  洲
                                法官  黃  梅  月
                                法官  邱  同  印
      本件正本證明與原本無異
                                      書  記  官
中    華    民    國  九十七  年    三    月    十    日
                                                    ｍ


司法院資訊處製作；財團法人民間司法改革基金會備份。
